【裁判字號】    97,訴緝,110
【裁判日期】    970530
【裁判案由】    毒品危害防制條例
【裁判全文】
臺灣板橋地方法院刑事判決            97年度訴緝字第110號
公  訴  人  臺灣板橋地方法院檢察署檢察官
被      告  甲○○
                    （另案於臺灣台中監獄苗栗分監執行；
                      現暫押於臺灣臺北監獄臺北分監）
上列被告因違反毒品危害防制條例案件，經檢察官提起公訴（九
十六年度毒偵字第六八三九號），被告於準備程序中對被訴之事
實為有罪陳述，本院裁定行簡式審判程序，並判決如下：
    主  文
甲○○施用第一級毒品，累犯，處有期徒刑壹年，扣案海洛因驗
餘淨重參點壹零公克沒收銷燬之，盛裝上開海洛因之塑膠袋參只
、小布袋壹只均沒收。又施用第二級毒品，累犯，處有期徒刑拾
月，扣案甲基安非他命驗餘淨重柒拾公克沒收銷燬之，盛裝上開
甲基安非他命之塑膠袋陸只、小布袋壹只均沒收。應執行有期徒
刑壹年捌月，扣案海洛因驗餘淨重參點壹零公克及扣案甲基安非
他命驗餘淨重柒拾公克均沒收銷燬之，盛裝上開海洛因之包裝塑
膠袋參只、盛裝上開甲基安非他命之包裝塑膠袋陸只及小布袋壹
只均沒收。
    事  實
一、甲○○前於民國八十九年間因施用毒品案件，經本院以八十
    九年度毒聲字第二０九號裁定送觀察、勒戒後，認無繼續施
    用毒品之傾向，於八十九年一月二十五日執行完畢釋放出所
    ，並由臺灣板橋地方法院檢察署檢察官以八十九年度毒偵字
    第四四０號為不起訴處分確定；又於九十一年間因施用毒品
    案件，經臺灣苗栗地方法院以九十一年度毒聲字第五一四號
    裁定送觀察、勒戒後，認無繼續施用毒品之傾向，於九十一
    年六月二十日執行完畢釋放，並由臺灣苗栗地方法院檢察署
    檢察官院以九十一年度毒偵緝字第八八號、毒偵字第四一八
    號、第五一三號為不起訴處分確定；復於九十二年間因施用
    毒品案件，經臺灣新竹地方法院院以九十二年度毒聲字第三
    六０號裁定令入戒治處所施以強制戒治一年，於九十三年一
    月九日因毒品危害防制條例修正施行而免予繼續執行強制戒
    治；刑案部分，經臺灣新竹地方法院以九十二年度訴字第三
    二０號判處有期徒刑八月、七月，應執行有期徒刑一年二月
    確定。其間，甲○○於九十一年間因妨害兵役案件，經臺灣
    苗栗地方法院以九十一年度苗簡字第六四四號判處有期徒刑
    三月，緩刑二年確定（嗣經撤銷緩刑）；又於九十二年間因
    違反槍砲彈藥刀械管制條例等案件，經臺灣新竹地方法院以
    九十二年度訴字第三六八號分別判處有期徒刑一年三月、五
    月及三月，應執行有期徒刑一年九月，經臺灣高等法院以九
    十二年度上訴字第三三一０號駁回上訴確定；而上開施用毒
    品、違反槍砲彈藥刀械管制條例等罪行，嗣經臺灣高等法院
    以九十三年度聲字第七三０號裁定應執行有期徒刑二年十月
    ，並與上開妨害兵役罪行（三月）接續執行，於九十五年三
    月七日假釋出監，至九十五年十月十六日假釋期滿未經撤銷
    ，以已執行論（於本案構成累犯）。甲○○另於九十五年十
    月、十一月間犯施用第一級毒品、第二級毒品罪，經臺灣苗
    栗地方法院以九十五年度訴字第七一三號判處有期徒刑十月
    、十月，應執行有徒刑一年六月確定，嗣經同法院裁定減刑
    後定應執行有期徒刑九月；又於九十六年四月十一日犯施用
    第一級毒品、第二級毒品罪，經同法院以九十六年度訴字第
    四０二號判處有期徒刑一年、十月，減為有期徒刑六月、五
    月，應執行有期徒刑十月確定（尚未執行完畢）。
二、甲○○不知悔改，明知海洛因、甲基安非他命分別係毒品危
    害防制條例所規定之第一級、第二級毒品，不得非法持有、
    施用，竟於上開觀察、勒戒執行完畢釋放後，復基於施用第
    一級毒品海洛因之犯意，於九十六年五月九日晚間七時許，
    在臺北縣新店市慈濟醫院停車場停放之汽車內，以將毒品海
    洛因摻入香菸內點燃香菸吸食之方式，非法施用第一級毒品
    海洛因；甲○○另基於施用第二級毒品甲基安非他命之犯意
    ，於同日晚間八時許，在上址停車場停放之汽車內，以將毒
    品甲基安非他命置於吸食器內點火加熱燒烤產生白煙吸聞之
    方式，施用第二級毒品甲基安非他命。嗣於九十六年五月十
    日上午十二時十五分許，甲○○駕駛車號ＡＹ－九三四０號
    自用小客車，行經臺北縣三峽鎮○○路與大勇路口為警攔停
    查獲，當場在其身上及車內扣得其所有之第一級毒品海洛因
    三包（毛重四點四五公克，驗餘淨重三點一零公克）、第二
    級毒品甲基安非他命六包（毛重七十六點四公克，驗餘淨重
    七十公克）及盛裝上開毒品之小布袋一只。
三、案經海巡署海岸巡防總局北部地區巡防局移送臺灣板橋地方
    法院檢察署檢察官偵查起訴。
    理  由
一、訊據被告甲○○對於上揭時地施用第一級毒品海洛因、第二
    級毒品甲基安非他命之事實，於本院審理中坦承不諱，並有
    其所有之白色粉末三包、結晶體六包扣案可資佐證；又被告
    經警查獲所採集尿液經送鑑定，亦呈海洛因代謝物嗎啡、安
    非他命類陽性反應，有臺灣檢驗科技股份有限公司九十六年
    五月二十三日（檢體編號Ｎ0000000號）濫用藥物尿
    液檢驗報告、濫用藥物尿液檢驗檢體監管紀錄表各一紙在卷
    可稽。又上述扣案之白色粉末三包，經送法務部調查局鑑定
    確為第一級毒品海洛因（驗餘淨重三點一零公克）無誤，有
    該局九十六年六月八日調科壹字第０九六二三０四九七二０
    號鑑定書一紙附卷可按；另扣案結晶體六包，經送內政部警
    政署刑事警察局鑑定，確為第二級毒品甲基安非他命（毛重
    七十六點四公克，包裝袋總重六點二公克，經取樣零點二公
    克部分檢驗用罄，驗餘淨重七十公克〔７６‧４公克－６‧
    ２公克－０‧２公克＝７０公克〕），亦有該局九十六年五
    月二十九日刑鑑字第０九六００七二八九八號鑑定書一紙可
    稽。按安非他命、甲基安非他命固同屬安非他命類之中樞神
    經興奮劑，且俗名通常互為混用，惟二者究係不同之第二級
    毒品，並以甲基安非他命目前國內濫用最為嚴重。而施用甲
    基安非他命之代謝最先是去N-甲基（N-deme thylation）形
    成安非他命，而施用甲基安非他命後，在正常尿液PH值情況
    下，二十四小時內，有百分之四十三服用劑量以甲基安非他
    命原態排出；另施用安非他命後二十四小時內，有百分之三
    十以安非他命原態排出，百分之二十經去氨基作用及氧化作
    用形成苯甲酸，百分之二經反應形成Norephed rine （參行
    政院衛生署出版「物質濫用」、「常見濫用藥物檢驗方法彙
    編」所載）。而施用安非他命後，其尿液不致檢出甲基安非
    他命陽性反應，而施用甲基安非他命後，其尿液可檢出甲基
    安非他命和其代謝物安非他命成分，有行政院衛生署管制藥
    品管理局九十三年十一月二日管檢字第０九三００一０四九
    九號函可資參考。是尿液經檢驗出甲基安非他命陽性，係被
    告施用甲基安非他命後以甲基安非他命原態排出者；而檢驗
    出安非他命陽性部分，乃施用甲基安非他命、安非他命均可
    檢驗出安非他命陽性反應。則由本件被告尿液經檢驗結果，
    呈甲基安非他命、安非他命陽性反應，及甲基安非他命濃度
    達２６３２４ｎｇ／ｍｌ，且被告供稱該扣案結晶體係供其
    所施用之物，該結晶體嗣經鑑定結果確為第二級毒品甲基安
    非他命成分，業如前述，揆諸上開說明，堪認被告本件係施
    用第二級毒品「甲基安非他命」，公訴意旨就此部分記載為
    「安非他命」，尚有誤會，應予更正。末查，被告前有事實
    欄所載之觀察、勒戒執行完畢及施用毒品犯罪科刑紀錄，亦
    有臺灣高等法院被告前案紀錄表附卷可憑，堪認被告係觀察
    、勒戒執行完畢釋放後五年內，再犯本件施用第一級毒品、
    第二級毒品之罪。本案事證明確，被告犯行洵堪認定，應依
    法論科。
二、按海洛因、甲基安非他命係毒品危害防制條例第二條第二項
    第一款、第二款所明定之第一級、第二級毒品，不得非法持
    有、施用。核被告所為，係犯毒品危害防制條例第十條第一
    項之施用第一級毒品海洛因罪，及同條第二項之施用第二級
    毒品甲基安非他命罪。被告施用第一級毒品海洛因前後持有
    海洛因，施用第二級毒品甲基安非他命前後持有甲基安非他
    命之低度行為，應為施用海洛因、甲基安非他命之高度行為
    所吸收，不另論罪。又其所犯上開二罪，犯意各別，行為互
    殊，且罪名不同，自應予分論併罰。查被告前有事實欄所載
    之犯罪執行完畢紀錄，有前開臺灣高等法院被告前案紀錄表
    可按，其於有期徒刑之執行完畢後，五年內故意再犯本件有
    期徒刑以上之刑之二罪，均為累犯，應依刑法第四十七條第
    一項之規定加重其刑。爰審酌被告犯罪之動機、目的、手段
    ，被查獲之毒品達數十公克，兼衡被告施用毒品戕害一己之
    身心健康所生之危害，及其國中肄業之智識程度（見警詢筆
    錄），暨犯後坦承犯行之態度等一切情狀，分別量處如主文
    所示之刑，並定其應執行之刑，以資儆懲。
三、本件扣案之海洛因驗餘淨重三點一零公克，係第一級毒品，
    而扣案甲基安非他命驗餘淨重七十公克，係第二級毒品，俱
    如前述，分別係本案查獲之第一級毒品、第二級毒品，應依
    毒品危害防制條例第十八條第一項前段規定，宣告沒收銷燬
    之；另取樣之海洛因、甲基安非他命部分，因檢驗用罄而滅
    失，爰不另為沒收銷燬之諭知。又上開扣案海洛因之包裝塑
    膠袋三只、甲基安非他命之包裝塑膠袋六只及盛裝上開毒品
    之小布袋一只，均係被告所有且分別供其施用海洛因、甲基
    安非他命犯罪所用之物，業據被告於本院審理中供明在卷，
    爰依刑法第三十八條第一項第二款規定宣告沒收之。
據上論斷，應依刑事訴訟法第二百七十三條之一第一項、第二百
九十九條第一項前段，毒品危害防制條例第十條第一項、第二項
、第十八條第一項前段，刑法第十一條前段、第四十七條第一項
、第五十一條第五款，第三十八條第一項第二款，判決如主文。
本案經檢察官鄭潔如到庭執行職務
中    華    民    國    97    年    5     月    30    日
                  刑事第十六庭  法  官  楊 志 雄
以上正本證明與原本無異
如不服本判決應於送達後十日內向本院提出上訴狀
                                書記官  陳 春 銘
中    華    民    國    97    年    5     月    30    日
附錄本案論罪科刑法條全文：
毒品危害防制條例第十條
施用第一級毒品者，處六月以上五年以下有期徒刑。
施用第二級毒品者，處三年以下有期徒刑。


司法院資訊處製作；財團法人民間司法改革基金會備份。
